臺灣新北地方法院板橋簡易庭小額民事判決
110年度板小字第4618號
原      告  郭秀琳  
被      告  賈瑞云  
訴訟代理人  賈書恆  
            徐育院  
上列當事人間請求侵權行為損害賠償事件，於中華民國111年5月
24日辯論終結，本院判決如下：
    主  文
被告應給付原告新臺幣參萬零柒佰參拾元，及自民國一百一十年
十月二十三日起至清償日止，按年息百分之五計算之利息。
原告其餘之訴駁回。
訴訟費用新臺幣參仟元由被告負擔三分之二即新臺幣貳仟元，餘
由原告負擔。
本判決原告勝訴部分得假執行，但被告以新臺幣參萬零柒佰參拾
元為原告預供擔保後，得免為假執行。
原告其餘假執行之聲請駁回。
    事實及理由要領
一、原告主張：被告於民國（下同）109年6月30日下午18時33許
    ，駕駛車號000-0000號之普重機車，行經新北市中和區景新
    街與安樂路口處時，因於右轉專用道且號誌轉換為紅燈右轉
    箭頭時在道路中暫停妨害其他車輛通行之過失而與原告所有
    並駕駛之車牌號碼0000-00號自小客車（下稱系爭車輛）發
    生撞擊，致原告受有下列之損失：
　⒈交通費用4500元：南北往來之交通費用一日1500元，共3日。
　⒉工作損失4500元：原告於台南花園夜市從事藝術編繩工作，
    攤位租金與營業損失一日1500元，開庭及車禍鑑定共3日。
　⒊精神慰撫金10000元：因本件事故致原告無端被告過失傷害，
    故請求精神慰撫金。
　⒋車輛事故鑑定3000元。
　⒌車輛受損修復費用77500元：零件55300元、工資22200元。為
    此，爰依侵權行為損害賠償之法律關係提起本訴，求為判決
    ：被告應給付原告99500元，及自起訴狀繕本送達翌日起至
    清償日止，按年息百分之5計算之利息等語。
二、被告則辯以：初步分析研判表可證原告也有責任，照片可證
    明燈號部分初步分析研判表並未參考現場狀況，並且證明被
    告根本沒有反應，很久之後原告才停下來，歸責被告並不合
    理，且原告請求賠償金額過高，系爭車輛修復費用應計算折
    舊，且交通費用、精神慰撫金、工作損失皆無理由各等語。
三、經查：
（一）本件原告主張因被告過失致系爭車輛受損之事實，業據原
      告提出新北市政府警察局道路交通事故初步分析研判表、
      估價單、新北市政府車輛行車事故鑑定會新北車鑑字第00
      00000號鑑定意見書、新北地方檢察署110年度偵字第1127
      3號不起訴處分書等件為證，復經本院依職權調取上開過
      失傷害刑事偵查卷宗查明屬實。且本院依被告聲請送請新
      北市車輛行車事故鑑定覆議會覆議鑑定結果亦維持前揭鑑
      定結果，此亦有新北市政府交通局111年4月28日新北交安
      字0000000000函附該會鑑定覆議意見書在卷可稽。足見被
      告於紅燈允許右轉箭頭綠燈時相自邊線右側駛入右轉專用
      車道後驟然減速停車，為肇事原因；至系爭車輛則無肇事
      因素，堪以認定。
（二）按因故意或過失，不法侵害他人之權利者，負損害賠償責
      任；又汽車、機車或其他非依軌道行駛之動力車輛，在使
      用中加損害於他人者，駕駛人應賠償因此所生之損害，民
      法第184條第1項前段、第191條之2前段分別定有明文。本
      件行車事故之發生被告有肇事責任，已如前述，揆諸上開
      規定，自應負損害賠償責任。本件原告得請求被告賠償之
      金額，茲審酌如下：
　　⒈交通費用4500元、工作損失4500元部分：
　　　原告主張被告應賠償其因本件事故民刑事案件因而受有工
      作及交通之損失，惟此屬原告因訴訟進行為保護其權益所
      支付之訴訟成本，非損害回復所生必要費用，與損害賠償
      係在填補被害人之損害之意旨不符，而與被告之過失行為
      間，難認有相當因果關係存在，是原告此部分之請求，尚
      非正當，不應准許。
　　⒉精神慰撫金10000元部分：
　　　按不法侵害他人之身體、健康、名譽、自由、信用、隱私
      、貞操，或不法侵害其他人格法益而情節重大者，被害人
      雖非財產上之損害，亦得請求賠償相當之金額，民法第19
      5條定有明文，惟原告於本件事故並無受傷，亦難認原告
      有因系爭事故有身體、健康、名譽、自由、信用、隱私、
      貞操，或其他人格法益受侵害而情節重大之情況，是原告
      此部分主張，亦屬無據，不應准許。
    ⒊車輛事故鑑定3000元部分：
　　　原告主張因本件行車事故而支出鑑定費用3000元，此部分
      聲請費用，係原告為主張其權利之必要費用，故原告此部
      分請求，應屬有據，為可採取。
    ⒋車輛受損修復費用77500元部分：
　　  查系爭車輛為93年2月出廠，有系爭車輛車籍資料附卷可
      憑，修復費用共計77500元（零件55300元、工資22200元
      ），此有原告所提估價單影本在卷足稽。而本件汽車之修
      理零件部分，既以新零件更換被損害之舊零件及更新塗裝
      ，則原告以修理費作為損害賠償之依據時，自應將零件折
      舊部分予以扣除。依行政院頒布「固定資產耐用年數表」
      及「固定資產折舊率表」規定，汽車之耐用年數為五年，
      依定率遞減法每年折舊千分之四三八，但其最後一年之折
      舊額，加歷年折舊累計額，其總和不得超過該資產成本額
      十分之九。又依「營利事業所得稅結算申報查核準則」第
      九十五條第六項規定：「固定資產提列折舊採用定率遞減
      法者，以一年為計算單位，其使用期間未滿一年者，按實
      際使用月數相當於全年之比例計算之，不滿一月者，以一
      月計」。本件汽車於93年2月出廠迄本件事故發生日即109
      年6月30日止，已使用逾五年，其零件累積折舊額已超出
      成本原額之十分之九，故原告所得請求之零件費用為十分
      之一，即5530元，加計毋庸計算折舊之工資費用22200元
      ，共計27730元（計算式：5530元＋22200元＝
　　　27730元）
　  ⒌是以，被告應給付之損害賠償額為30730元（計算式：
　　　3000元＋27730元＝30730元）。
（三）從而，原告依侵權行為損害賠償之法律關係訴請求被告給
      付30730元及自起訴狀繕本送達翌日即110年10月23日起至
      清償日止，按週年利率百分之5計算之利息，為有理由，
      應予准許；至逾此範圍之請求，為無理由，應予駁回，其
      餘假執行之聲請，即失附麗，應併駁回。
四、本件係民事訴訟法第436條之8所定之小額訴訟事件，原告勝
    訴部分，應依同法第436條之20之規定，依職權宣告假執行
    。
五、本件判決基礎俱已臻明確，兩造其餘攻防方法及訴訟資料經
    本院審酌後，核與判決不生影響，無逐一論駁之必要，併此
    敘明。
中　　華　　民　　國　　111 　 年　　6　　月　　28　　日
                  臺灣新北地方法院板橋簡易庭
                      法      官  李崇豪
上列為正本係照原本作成。
如不服本判決，應於收受送達後20日內以違背法令為理由向本院
提出上訴狀（上訴理由依法應表明一、原判決所違背之法令及其
具體內容。二、依訴訟資料可認為原判決有違背法令之具體事實
。）如於本判決宣示後送達前提起上訴者，應於判決送達後20日
內補提上訴理由書（須附繕本），如未於上訴後20日內補提合法
上訴理由書，法院得逕以裁定駁回上訴。
中　　華　　民　　國　　111 　 年　　6　　月　　28　　日
                      書  記  官  葉子榕